臺灣彰化地方法院刑事判決　　　　　　　　　　　　九十一年度訴字第一二五三號
　　公　訴　人　臺灣彰化地方法院檢察署檢察官
　　被　　　告　甲○○
右列被告因違反毒品危害防制條例案件，經檢察官提起公訴（九十一年度毒偵字第二
００一號、第二一九一號、第二三八五號），及併案審理（九十一年度毒偵字第二六
四三號），本院判決如左：
        主  文
甲○○連續施用第一級毒品，處有期徒刑壹年，扣案之海洛因貳小包（驗後淨重合計
零點肆陸公克）沒收銷燬之，注射針筒壹支沒收；又連續施用第二級毒品，處有期徒
刑捌月；應執行有期徒刑壹年陸月，扣案之海洛因貳小包（驗後淨重合計零點肆陸公
克）沒收銷燬之，注射針筒壹支沒收。
        事  實
一、甲○○前因施用毒品案件，經本院以九十年度毒聲字第三五一五號裁定送勒戒處
    所觀察、勒戒後，認無繼續施用毒品之傾向，由台灣彰化地方法院檢察署檢察官
    於民國九十年（起訴書誤載為九十一年）十月十一日以九十年度戒毒偵字第三七
    七五、第四０五八號不起訴處分確定。仍不知悔改，復基於施用第一級毒品之概
    括犯意，自九十一年八月八日十二時起，至同年九月二十一日上午六時許止，連
    續在其位於彰化縣二林鎮○○里○○路十八之六號住處，以將海洛因溶入水中，
    再用注射針筒注射之方式，約五天一次，施用海洛因多次；又另行基於施用第二
    級毒品之概括犯意，自九十一年八月八日十二時起，至九十一年九月二十一日上
    午六時許止，在其前開住處，以將第二級毒品甲基安非他命置於玻璃管內點燃加
    熱吸用其煙霧之方式，約五天一次，施用安非他命多次。嗣先於九十一年八月十
    一日二十二時三十分許，在彰化縣北斗鎮○○里○○路○段三六八號旁為警查獲
    ，並扣其所有之第一級毒品海洛因一包。再於九十一年九月九日十二時許，經彰
    化縣警察局二林分局在該分局第三組定調驗採集尿液，送驗後均有安非命他類、
    鴉片類陽性反應。另同年九月二十一日上午六時五十分，在其上開住處為警查獲
    ，並扣得其所有之第一級毒品海洛因一包、注射針筒一支。而甲○○經本院以九
    十一年度毒聲字第二三七四號裁定送勒戒處所觀察、勒戒後，認有繼續施用毒品
    之傾向，再經本院以九十一年度毒聲字第二五四四號裁定送強制戒治。
二、案經彰化縣警察局北斗分局、二林分局分別報請臺灣彰化地方法院檢察署檢察官
    偵查與檢察官主動偵查起訴，及移送併辦。
        理  由
一、右揭犯罪事實，業據被告甲○○分別於警訊及偵審中坦承不諱，且其被查獲後為
    警採集之尿液，及送入台灣彰化看所守附設勒戒處所執行觀察、勒戒時所採集之
    尿液，先後送請銓昕科技股份有限公司及彰化縣衛生局檢驗結果，呈甲基安非他
    命、嗎啡（海洛因施用入人體後，水解還原成嗎啡，再循嗎啡之代謝方式排出體
    外）、鴉片類及安非他命類陽性反應，有銓昕科技股份有限公司九十一年九月十
    八日第00000000號（附於九十一年度毒偵字第二六四三號卷內第十一頁
    ）、九十一年九月二十五日第00000000Ｔ號（附於九十一年度毒偵字第
    二三八五號卷內第四十一頁）濫用藥物尿液檢驗報告及彰化縣衛生局九十一年八
    月十九日煙檢字第九一一四四九號（附於九十一年度毒偵字第二００一號卷內第
    十九頁）、九十一年九月三十日煙檢字第九一一七四三號（附於九十一年度毒偵
    字第二三八五號卷內第三十七頁）煙毒尿液檢驗成績書各一紙在卷可按。且扣案
    之二小包白粉，經送法務部調查局鑑定結果，確為海洛因一節，亦有該局九十一
    年九月十一日調科壹字第一四０００八五七０號（附於九十一年度偵字第二００
    一號卷內第二十頁）、九十一年十月二十三日調科壹字第一四０００八六九二號
    （附於本院審理卷內）鑑定通知書各一紙附卷可憑，並有該二小包海洛因（驗後
    淨重合計０點四六公克）及注射針筒各一支扣案可資佐證，被告之自白堪以採信
    。又被告前因施用毒品案件，經本院以九十年度毒聲字第三五一五號裁定送勒戒
    處所觀察、勒戒後，認無繼續施用毒品之傾向，由台灣彰化地方法院檢察署檢察
    官於民國九十年十月十一日以九十年度戒毒偵字第三七七五、第四０五八號不起
    訴處分確定。再因本件施用毒品案件，經本院以九十一年度毒聲字第二三七四號
    裁定送勒戒處所觀察、勒戒後，認有繼續施用毒品之傾向，再經本院以九十一年
    度毒聲字第二五四四號裁定送強制戒治等情，有台灣高等法院被告全國前案紀錄
    表、臺灣彰化地方法院檢察署刑案資料查註紀錄表及台灣彰化看所守附設勒戒處
    所有無繼續施用毒品傾向證明書、評估標準紀錄表等資料在卷足憑，顯係於前案
    施用毒品經觀察、勒戒後，認無繼續施用毒品傾向，由檢察官為不起訴處分後，
    五年內再犯本件施用毒品罪，本件事證明確，被告犯有施用毒品之犯行應堪認定
    。
二、核被告所為，係犯毒品危害防制條例第十條第一項之施用第一級毒品罪及第十條
    第二項之施用第二級毒品罪。被告分別持有第一、二級毒品之低度行為應各為其
    施用之高度行為吸收，不另論罪，並予敘明。被告先後多次施用第一、二級毒品
    海洛因及甲基安非他命之犯行，時間緊接，所犯又係構成要件相同之罪名，顯係
    各基於概括犯意為之，應依連續犯規定論以一罪，並均加重其刑。其前開所犯二
    罪間，犯罪構成要件不同，行為互殊，顯係基於個別犯意為之，應予分論併罰。
    公訴人移送併辦被告於九十一年九月九日某時施用第一級毒品海洛因及第二級毒
    品甲基安非他命之事實部分與公訴人起訴之犯罪事實具有連續犯之裁判上一罪關
    係，本院自應併予審究。爰審酌被告犯罪次數、施用之期間、動機、目的、方法
    、不知珍惜身體，犯罪所生危害，及犯後坦承犯行，態度良好等一切情狀，各量
    處如主文所示之刑，並定其應執行之刑，以示懲處。扣案之第一級毒品海洛因二
    小包（驗後淨重合計０點四六公克），屬第一級毒品，爰依毒品危害防制條例第
    十八條第一項前段規定，沒收銷燬之；注射針筒一支為被告所有，供施用第一級
    毒品之用，業據被告供明在卷，併依刑法第三十八條第一項第二款之規定，宣告
    沒收。
據上論斷，應依刑事訴訟法第二百九十九條第一項前段，毒品危害防制條例第十條第
一項、第二項、第十八條第一項前段，刑法第十一條前段、第五十六條、第五十一條
第五款、第三十八條第一項第二款，判決如主文。
本案經檢察官吳怡盈到庭執行職務。
中      華      民      國      九十一     年    十一    月    二十九   日
                                臺灣彰化地方法院刑事第一庭
                                    法      官  陳  秋  錦
右正本證明與原本無異。
如不服本判決，應於判決送達後十日內，向本院提出上訴狀（須附繕本）。
                                    法院書記官  于  淑  真
中      華      民      國     九十一     年     十一    月    二十九   日
毒品危害防制條例第十條：
施用第一級毒品者，處六月以上五年以下有期徒刑。
施用第二級毒品者，處三年以下有期徒刑。
